# 请教陈版主：应付账款豁免如何账务处理

提问人：小蘑菇想提问 时间：2020-04-22 10:59:25
请教陈版主：
本公司于 2016 年委托K公司研发产品，未通过本公司验收，本公司依据合同条款拒绝支付尾款。 2018 年K公司曾经给本公司发送律师函催收尾款，本公司进行严正回复后，K公司至今不曾来催收。应付账款发生距今已超过三年，且两家公司曾经交涉过，后对方放弃讨要。根据本公司法务判断，本公司需要偿付该笔费用的可能性极小，因此认定为应付账款豁免。
请问，本公司账务该如何处理？ 1 、原路冲销费用； 2 、记营业外收入。谢谢！

回答人：chenyiwei
在相关的支付义务确实已经解除的情况下，方可终止确认尾款相关负债。基于本案例中无需支付的原因与对方履约瑕疵有关，故应原路冲销原确认的费用。